臺灣臺中地方法院刑事判決
110年度易字第2489號
公  訴  人  臺灣臺中地方檢察署檢察官
被      告  吳沛桓


選任辯護人  周復興  律師
上列被告因違反藥事法案件，檢察官提起公訴（110年度偵字第3
0133號）後，聲請改依協商程序而為判決，本院判決如下：
    主    文
吳沛桓犯藥事法第八十三條第一項之轉讓偽藥罪，處有期徒刑肆
月。緩刑貳年，並應於本案判決確定後陸個月內向公庫支付新臺
幣拾貳萬元；扣案之毒咖啡包合計柒包沒收。
    犯罪事實及理由
一、本件犯罪事實及證據：除證據部分，補充：被告於本院準備
    程序中之自白，餘均引用起訴書之記載（如附件）。　　
二、另補充：
　㈠查「硝甲西泮（Nimetazepam）」為第三級管制藥品，衛生福
    利部食品藥物管理署核有以其為主成分之藥品許可證，亦核
    發有以其為原料藥之輸入許可證等情，此有該署110年12月2
    9日FDA藥字第1100039220號函及西藥、醫療器材、化妝品許
    可證查詢資料附卷可稽（見本院卷第55至64頁）；本件復無
    積極證據足認系爭硝甲西泮係自國外走私輸入，則被告轉讓
    之硝甲西泮，客觀上應屬國內違法製造之偽藥無疑，此部分
    亦經公訴檢察官當庭變更罪名為轉讓偽藥罪，附此敘明。
  ㈡被告接續轉讓蔡鎮宇、林雪勤各1包毒咖啡包，為接續犯之實
    質上一罪；又扣案之愷他命與本案轉讓同屬偽藥之第三級毒
    品硝甲西泮並無關聯，爰不予以聲請宣告沒收乙節，均經公
    訴檢察官當庭補充及更正如上，併予敘明。
  ㈢按行為人轉讓同屬禁藥之第二級毒品甲基安非他命（未達法
    定應加重其刑之一定數量）予成年人（非孕婦），依重法優
    於輕法之原則，擇較重之藥事法第83條第1 項轉讓禁藥罪論
    處，如行為人於偵查及歷次審判中均自白，仍應適用毒品危
    害防制條例第17條第2項規定減輕其刑（最高法院109年度台
    上大字第4243號刑事大法庭裁定主文參照）。查本件被告迭
    於偵審均坦承犯行，爰依上開大法庭裁定意旨，予以減輕其
    刑；此部分業經公訴檢察官予以斟酌協商量刑。　　
三、本件經檢察官與被告於審判外達成協商之合意且被告已認罪
    ，其合意內容為：被告願受科刑範圍為有期徒刑4月，緩刑2
     年，並應於判決確定後6 個月內向公庫支付新臺幣12萬元
    ，扣案之毒咖啡包沒收之宣告。經查，上開協商合意並無刑
    事訴訟法第455 條之4第1 項所列情形之一，檢察官聲請改
    依協商程序而為判決，本院爰不經言詞辯論，於協商合意範
    圍內為協商判決，合予敘明。
四、應適用之法條：刑事訴訟法第455 條之4 第2 項、第455 條
    之8 、第454 條第2 項，藥事法第83條第1 項，毒品危害防
    制條例第17條第2 項，刑法第11條、第38條第1項、第74條
    第1 項第1 款、第2 項第4 款。
五、本判決除有刑事訴訟法第455 條之4 第1 項第1 款、第2 款
    、第4 款、第6 款、第7 款所定情形之一，或違反同條第2
    項規定者外，不得上訴。
六、如不服本判決，應於收受送達後20日內向本院提出上訴書狀
    （應敘述具體理由並附繕本）。上訴書狀如未敘述理由，應
    於上訴期間屆滿後20日內補提理由書於本院。
中　　華　　民　　國　　111 　年　　2 　　月　　10　　日
                  刑事第六庭    法  官  戰諭威
以上正本證明與原本無異。
                                書記官  譚系媛
中　　華　　民　　國　　111 　年　　2 　  月    10    日
　　　　　　　　　
附錄本案論罪科刑法條：
藥事法第83條：
明知為偽藥或禁藥，而販賣、供應、調劑、運送、寄藏、牙保、
轉讓或意圖販賣而陳列者，處7 年以下有期徒刑，得併科新臺幣
5 千萬元以下罰金。
犯前項之罪，因而致人於死者，處7 年以上有期徒刑，得併科新
臺幣1 億元以下罰金；致重傷者，處3 年以上12年以下有期徒刑
，得併科新臺幣7 千5 百萬元以下罰金。
因過失犯第1 項之罪者，處2 年以下有期徒刑、拘役或科新臺幣
5 百萬元以下罰金。
第1 項之未遂犯罰之。

附件：
臺灣臺中地方檢察署檢察官起訴書
                                    110年度偵字第30133號
　　被　　　告　吳沛桓　男　26歲（民國00年0月0日生）
                      國民身分證統一編號：Z000000000號　　　　　　　　　　    住○○市○里區○○街00號
上列被告因違反毒品害防制條例案件，業經偵查終結，認應提起
公訴，茲將犯罪事實及證據並所犯法條分敘如下：
　　犯罪事實
一、吳沛桓於民國110年7月7日3時22分許，在臺中市○○區○○○道0
    段000號百達富裔社區1樓門前，向不詳之人購得含有第三級
    毒品4-甲基甲基卡西酮（4-methylmethcathinone、Mephedr
    one、4-MMC）及甲基-N,N-二甲基卡西酮（Methyl-N,N-Dime
    thylcathinone）及硝甲西泮（Nimetazepam）成分之毒咖啡
    包10包（狗圖示藍色迷彩包裝，內含粉紅色粉末）與第三級
    毒品愷他命1包，隨即進入該社區，帶往蔡鎮宇承租位於該
    社區24樓之8之住處，當時在場之人有蔡鎮宇、林雪勤、田
    虹如、劉皓翰、朱宥榛及陳薇安。吳沛桓基於轉讓第三級毒
    品之犯意，將毒咖啡包放在交誼廳桌上，無償提供予在場之
    人自由取用。蔡鎮宇及林雪勤於同日10時許，在屋內以將毒
    咖啡包加入熱水沖泡之方式，予以施用。警方於同日11時30
    分許，持臺灣臺中地方法院法官核發之搜索票，前往蔡鎮宇
    上開住處執行搜索，扣得吳沛桓持有剩餘之毒咖啡包7包（
    驗餘淨重35.1688公克）、愷他命1包（驗餘淨重1.6552公克
    ）及K盤2個，進而查知上情。
二、案經本署檢察官自動檢舉偵辦。
　　證據並所犯法條
一、證據清單
編號 證據名稱 待證事實 1 被告吳沛桓於警詢及偵查中之供述 坦承有將毒咖啡包放置在蔡鎮宇住處桌上，無償供蔡鎮宇及林雪勤施用之行為，本件願意認罪。 2 證人蔡鎮宇及林雪勤於警詢之證述 有於前開時、地，無償施用被告所攜帶前來之毒咖啡包。 3 臺灣臺中地方法院110年聲搜字第778搜索票，臺中市政府警察局第六分局搜索扣押筆錄、扣押物品目錄表、查獲現場照片及扣案物品照片 警方在現場搜索扣得被告持有毒咖啡包等物品。 4 衛生福利部草屯療養院110年7月22日草療鑑字第1100700124號及110年7月22日第0000000000號鑑驗書 被告遭警方扣得之毒咖啡包檢出4-甲基甲基卡西酮（純度3.1%，檢驗前純質淨重1.4996公克）、甲基-N,N-二甲基卡西酮（純度小於1%，不計算純值淨重）及硝甲西泮（純度小於1%，不計算純值淨重）等成分。 5 臺中市政府警察局第六分局勘察採證同意書、偵辦毒品案件尿液檢體委驗單及偵辦毒品案件尿液檢體對照表影本，正修科技大學超微量研究科技中心尿液檢驗報告影本 蔡鎮宇及林雪勤於110年7月7日經警方採集尿液送驗後，蔡鎮宇之尿液呈現4-甲基甲基卡西酮陽性反應，林雪勤之尿液呈現4-甲基甲基卡西酮及硝甲西泮代謝物陽性反應，足認其等有施用毒咖啡包（2人之尿液呈現安非他命及甲基安非他命陽性反應，林雪勤之尿液另呈現愷他命代謝物陽性反應，依卷內事證，尚難認定來源為被告）。 
二、毒品危害防制條例第9條第3項明定「犯前5條之罪而混合2 
    種以上之毒品者，適用其中最高級別毒品之法定刑，並加重
    其刑至二分之一」，該規定之立法理由揭櫫「本條第3項所
    稱之混合，係指將2種以上之毒品摻雜調合，無從區分而言
    （如置於同一包裝）。依目前毒品查緝實務，施用混合毒品
    之型態日益繁多，且因混合毒品之成分複雜，施用後所造成
    之危險性及致死率均高於施用單一種類者，為加強遏止混合
    毒品之擴散，爰增訂第3項，規定犯第4條至第8條之罪，而
    有混合2種以上毒品之情形者，加重其刑至二分之一。另本
    項係屬分則之加重，為另一獨立之犯罪型態，如其混合2種
    以上毒品屬不同級別，應依最高級別毒品所定之法定刑，並
    加重其刑至二分之一，例如販賣混合第三級及第四級毒品者
    ，依販賣第三級毒品之法定刑處斷，並加重其刑至二分之一
    ；如屬同一級別者，因無從比較高低級別，則依各該級別毒
    品所定之法定刑，加重其刑至二分之一，併予敘明。」（毒
    品危害防制條例第9條第3項109年1月15日立法理由參照）。
    立法理由既已認為「本項係屬分則之加重，為另一獨立之犯
    罪型態」，並提及「如屬同一級別者，因無從比較高低級別
    ，則依各該級別毒品所定之法定刑，加重其刑至二分之一」
    ，自應認在販賣混合「相同級別」毒品之情況下，仍應依毒
    品危害防制條例第9條第3項之規定，加重其刑至二分之一。
三、核被告所為，係犯毒品危害防制條例第8條第3項之轉讓第三
    級毒品罪嫌，並請依同條例第9條第3項之規定，加重其刑至
    二分之一。
四、扣案之毒咖啡包及愷他命為違禁物，請依刑法第38條第1項
    之規定，宣告沒收。
五、簽分意旨原認定被告轉讓第三級毒品兼具偽藥性質之愷他命
    予蔡鎮宇及林雪勤施用，涉有藥事法第83條第1項之轉讓偽
    藥罪嫌。然蔡鎮宇及林雪勤於警詢時未證稱有施用被告所攜
    帶前往之愷他命，被告於警詢及偵查中亦僅陳稱蔡鎮宇及林
    雪勤係施用其提供之毒咖啡包，自難認定被告成立該罪。然
    被告如成立該罪，與前開起訴部分係以同一行為犯之而有想
    像競合裁判上一罪關係，爰不另為不起訴處分，附此敘明。
六、依刑事訴訟法第251條第1項提起公訴。
　  此  　致
臺灣臺中地方法院
中　　華　　民　　國　 110　　年　　11　　月　　26　　日
　　　　　　　　　　　　　　　檢　察　官　洪瑞君
本件正本證明與原本無異
中　　華　　民　　國　 110　　年　　12　　月　　9 　　日
                              書  記  官  蔡尚修
附錄本案所犯法條全文
毒品危害防制條例第8條第3項
轉讓第三級毒品者，處3年以下有期徒刑，得併科新臺幣30萬元
以下罰金。